ACORDAO-COMPLETO-2359115

ACÓRDÃO DE RELAÇÃO

ACÓRDÃO DE RELAÇÃO 1723/2019 ATA 27/2019 - PLENÁRIO

Acórdão 1723/2019-TCU-Plenário
	Nesta ocasião, examina-se peça denominada de "Recurso de Reconsideração" (peças 38-46) apresentada pela Associação Brasileira de Bares e Restaurantes (Abrasel) , objetivando, em preliminar, apresentar argumentos pela sua habilitação nos autos na condição de interessada, bem como apresentar argumentos contra o Acórdão 1623/2018-TCU-Plenário (peça 22) ;
	Examina-se ainda a peça 78, denominada de "Pedido de Reconsideração", interposta pelo Ministério do Trabalho (MTb) , insurgindo contra o Acórdão 2619/2018-TCU-Plenário (peça 55) alegando, em síntese, que se insere nas atribuições do Ministério a regulamentação da política pública embutida no teor da Portaria 1.287/2017.
	Considerando que em análise, a unidade técnica, observa a perda de objeto do recurso de peça 38, uma vez que a associação se insurge contra a medida cautelar (Acórdão 1623/2018-TCU-Plenário, peça 22) , deliberação que se esvaziou de efeito jurídico, já que o mérito processual foi apreciado por intermédio do Acórdão 2619/2018-TCU-Plenário (peça 55) ;
	Considerando que a Portaria 213/2019 do Ministério da Economia (peça 108) revogou a Portaria 1.287/2017, tornando nulos seus efeitos produzidos, e diante dessa revogação, a determinação exarada por força do Acórdão 2619/2018-TCU-Plenário perdeu seu objeto, qual seja, a mencionada portaria;
	Considerando que o Código de Processo Civil estabelece, em seu art. 932, III, que não se conhecerá de recurso inadmissível (que não preenche os requisitos de admissibilidade) ou prejudicado (que perdeu seu objeto) , referindo-se a duas classes de recursos com idêntico desfecho: o não conhecimento;
	Considerando que na hipótese de recurso prejudicado, sequer é necessário examinar os demais requisitos de admissibilidade (cabimento, legitimidade, tempestividade etc.) , pois mesmo que estivessem atendidos, o próprio objeto da decisão recorrida se perdeu, não havendo mais utilidade em rediscutir a matéria (falta superveniente de interesse recursal) ;
	Considerando que no caso em exame, a situação de prejudicialidade dos recursos, por perda de objeto, é evidente;
	Considerando a perda de objeto da cautelar diante da apreciação pela procedência da representação e, posteriormente, a perda de objeto do mérito do acórdão decisório em razão da revogação da portaria objeto da deliberação, em atenção aos princípios da racionalidade administrativa e da economia processual; 
	Os Ministros do Tribunal de Contas da União, quanto ao processo a seguir relacionado, ACORDAM, por unanimidade, com fundamento no art. 143, inciso V, alínea "a" e § 3º, do Regimento Interno do TCU, e de conformidade com a proposta da unidade técnica (peça 113) , em não conhecer dos recursos interpostos pela Associação Brasileira de Bares e Restaurantes (peça 38) e pelo então Ministério do Trabalho (peça 78) por restarem prejudicados, por perda de objeto, dada a revogação da Portaria MTb 1.287/2017 pela Portaria 213/2019 do Ministério da Economia, dando ciência à recorrente e aos órgãos/entidades interessados do inteiro teor desta deliberação encaminhando-lhes cópia.
1. Processo TC-Processo 011.577/2018-5 (REPRESENTAÇÃO) 
	1.1. Apensos: Processo 013.746/2019-7 (SOLICITAÇÃO) 
	1.2. Responsável: Ministerio do Trabalho e Emprego - Mte (00.461.251/0001-22) 
	1.3. Recorrentes: Associacao Brasileira de Bares e Restaurantes (29.363.868/0001-38) ; Ministerio do Trabalho e Emprego - Mte (00.461.251/0001-22) 
	1.4. Órgão/Entidade: Ministério do Trabalho (extinta) 
	1.5. Relator: Ministro Augusto Nardes
	1.6. Representante do Ministério Público: não atuou
	1.7. Relator da deliberacao recorrida: Ministro Benjamin Zymler
	1.8. Unidades Técnicas: Secretaria de Recursos (SERUR) ; Controle Externo do Trabalho e Entidades Paraestatais (SecexTrab) .
	1.9. Representação legal: 
	1.10. Determinações/Recomendações/Orientações: não há.

Ministério do Trabalho (extinta)

AUGUSTO NARDES

Ministro Benjamin Zymler

Não atuou

REPRESENTAÇÃO (REPR)

Secretaria de Recursos (SERUR); Controle Externo do Trabalho e Entidades Paraestatais (SecexTrab).